# 请教一下销售商品收到现金远大于营业收入的问题

提问人：jayyjc 时间：2021-04-10 12:33:12
一上市公司 2020 年现金流量表中“销售商品、提供劳务收到的现金”达到了368.72亿元，远高于 2020 年公司营业收入的224.57亿元。两者相差 144亿，但是 2020 年的预收账款相较 2019 年净增加也就 17 亿，应收账款和票据净减少 10 亿左右。即使销售商品收到的现金包含增值税，也不会有 100亿这个量级，请问大量的销售商品收到了现金，但是未确认为营业收入是怎么造成的？未确认为营业收入的原因？

回答人：chenyiwei
不清楚具体背景情况，需结合具体背景分析。
一种可能性是：在净额法确认收入的情况下，将代收代付收到的现金也列报在了该项目中。
你可以看下该公司现金流量表中的“购买商品、接受劳务支付的现金”项目，是否也远高于根据营业成本、应付预收项目变动、存货变动等测算的金额，以及这两个项目的差额是否具有可比性。